臺灣彰化地方法院員林簡易庭小額民事判決
111年度員小字第182號
原      告  兆豐產物保險股份有限公司

法定代理人  梁正德   
訴訟代理人  林嘉鴻  
被      告  羅士榮  

訴訟代理人  謝員盛  
            蔡維哲  
上列當事人間請求損害賠償事件，本院於民國111年7月1日言詞
辯論終結，判決如下：
    主    文
被告應給付原告新臺幣參萬伍仟貳佰捌拾玖元，及自民國一一一
年五月十三日起至清償日止，按年息百分之五計算之利息。
訴訟費用（除減縮部分外）新臺幣壹仟元由被告負擔。
本判決第一項得假執行；但被告如以新臺幣參萬伍仟貳佰捌拾玖
元為原告預供擔保，得免為假執行。
    事實及理由
一、按訴狀送達後，原告不得將原訴變更或追加他訴；但擴張或
    減縮應受判決事項之聲明者，不在此限，民事訴訟法第255
    條第1項第3款定有明文。此規定於小額訴訟程序仍適用之，
    此參同法第436條之23準用同法第436條第2項規定自明。查
    本件原告起訴時聲明原為：被告應給付原告新臺幣（下同）
    56,519元，及自起訴狀繕本送達翌日起至清償日止，按年息
    5%計算之利息；嗣於民國111年7月1日當庭變更聲明為被告
    應給付原告35,289元，及自起訴狀繕本送達翌日起至清償日
    止，按年息5%計算之利息，核屬減縮應受判決事項之聲明，
    合於前揭規定，應予准許。
二、原告主張：被告於110年10月25日，駕駛車牌號碼000-0000
    號自用大貨車（下稱系爭A車），行經彰化縣埔鹽鄉車路巷
    近144縣道(下稱系爭路段)時，因未保持安全間距及不遵守
    道路交通標誌指示，致擦撞原告所承保訴外人林孟臻所有，
    而由訴外人梁富郡駕駛之車牌號碼000-0000號自用小客車（
    下稱系爭B車），致系爭B車受損（下稱系爭事故），支出修
    復工資費用14,775元、烤漆費用10,866元、零件費用30,878
    元折舊後為9,648元，故系爭B車合理修復費用為35,289元，
    已由原告依保險契約賠付被保險人，爰依侵權行為損害賠償
    及保險代位之法律關係，提起本件訴訟等語。並聲明：如上
    開變更聲明所示。
三、被告則抗辯：雙方肇責應各負50%等語。並聲明：原告之訴
    駁回。
四、得心證之理由：
  ㈠原告主張被告於前揭時地因未不遵守道路交通標誌指示之過
    失，造成系爭B車受損，系爭B車經修復費用為56,519元，零
    件費用經折舊，系爭B車合理修復費用為35,289元，已由原
    告依保險契約賠付被保險人等情，並提出車險理賠計算書、
    系爭B車行照、汎達汽車股份有限公司鹿港分公司估價單、
    發票、系爭B車受損照片、賠款滿意書等件為證，復經本院
    依職權向彰化縣警察局溪湖分局調取兩造於前揭時地發生交
    通事故卷宗核閱屬實，被告對此僅為上開抗辯，應可採信原
    告此部分主張為真實。
　㈡本件系爭B車支出修復工資費用14,775元及烤漆費用10,866元
    、零件費用30,878元，此有上開汎達汽車股份有限公司鹿港
    分公司估價單、發票可證。而依行政院所頒「固定資產耐用
    年數表」及「固定資產折舊率表」之規定，小客車耐用年數
    為5年，依定率遞減法每年折舊1000分之369。另依營利事業
    所得稅查核準則第95條第6項規定「固定資產提列折舊採用
    定率遞減法者，以1年為計算單位，其使用期間未滿1年者，
    按實際使用之月數相當於全年之比例計算之，不滿1月者，
    以月計」。系爭B車係於108年4月出廠，至事故發生時間110
    年10月25日止，實際使用期間為2年7月，扣除此折舊後，原
    告自得請求零件費用9,648元（詳如附表所示），另工資費
    用14,775元及烤漆費用10,866元，蓋其係修理付出之勞務代
    價，為回復原狀時必要支出之費用，並無折舊可言，準此，
    原告承保車輛修復必要費用合計為35,289元。
  ㈢又原告主張被告就本件事故尚有未保持安全間距之過失，而
    被告則又抗辯本件事故雙方肇責應各負50%等語。經查：
　⒈又汽車駕駛人，駕駛汽車不遵守道路交通標誌、標線、號誌
    之指示，而本章各條無處罰之規定者，處900元以上1,800元
    以下罰鍰，道路交通管理處罰條例第60條第2項第3款定有明
    文。系爭路段設有禁止大貨車進入之標誌，被告知悉此情仍
    駕駛屬自用大貨車之系爭A車進入系爭路段，此有系爭路段
    及系爭A車照片、道路交通事故現場圖、道路交通事故調查
    報告表㈡-1、A3類道路交通事故調查紀錄表、彰化縣警察局
    舉發違反道路交通管理事件通知單可佐，是被告駕駛系爭A
    車進入禁止大貨車得以進入之系爭路段，將會導致在系爭路
    段上與系爭A車會車之系爭B車駕駛梁富郡主觀上無法預見大
    貨車之系爭A車竟然進入系爭路段，且系爭B車客觀上更無法
    有足夠之行車安全間隔供彼此車輛會車通過，致生本件事故
    ，是本件事故之發生，應屬被告駕駛系爭A車進入禁止屬大
    貨車得以進入之系爭路段所引起，而與兩車有無保持足夠行
    車安全間隔無關，是被告應就本件事故負全部肇事責任。
　⒉彰化縣警察局道路交通事故初步分析研判表就本件肇事原因
    固記載：梁富郡為未保持行車安全間隔；被告則為未保持行
    車安全間隔以及不遵守道路交通標誌、標線、號誌之指示等
    語，認梁富郡及被告就本件事故之發生有未保持行車安全間
    隔之過失，然彰化縣警察局道路交通事故初步分析研判表上
    開記載，未審酌被告駕駛系爭A車進入禁止大貨車得以進入
    之系爭路段，導致在系爭路段上與系爭A車會車之車輛駕駛
    無法預見屬大貨車之系爭A車竟然進入系爭路段，會車之車
    輛更無法從事保持行車安全間隔之措施，是彰化縣警察局道
    路交通事故初步分析研判表上開認定梁富郡及被告未保持行
    車安全間隔亦屬本件事故肇事原因，則稍嫌速斷，自為本院
    所不採。
　⒊從而，原告主張被告就本件事故尚有未保持安全間距之過失
    ，而被告抗辯本件事故雙方肇責應各負50%等語，則均應不
    採信。
五、綜上所述，原告依保險法第53條第1項、民法第184條第1項
    前段、第191條之2、第196條之規定，請求被告給付35,289
    元及自起訴狀繕本送達翌日即111年5月13日起至清償日止，
    按年息5%計算之利息，為有理由，應予准許。
六、本件原告勝訴部分，係依小額程序所為被告敗訴之判決，依
    民事訴訟法第436條之20規定，應依職權宣告假執行。並依
    同法第392條第2項，依職權為被告預供擔保，得免為假執行
    之宣告。
七、本件事證已臻明確，原告與被告其餘攻擊防禦方法及所提證
    據，於判決結果不生影響，爰不一一論列。
八、訴訟費用負擔之依據：民事訴訟法第78條。本件第一審訴訟
    費用為1,000元。
中　　華　　民　　國　　111 　年　　7 　　月　　22　　日
                  臺灣彰化地方法院員林簡易庭
                          法  官  楊鑫忠
以上正本係照原本作成。
如對本判決不服，得於送達後20日內以判決違背法令為理由，向
本院提起上訴狀(須附繕本)。
中　　華　　民　　國　　111 　年　　7 　　月　　22　　日
                          書記官  葉春涼
附表
折舊時間           金額
第1年折舊值        30,878×0.369=11,394
第1年折舊後價值    30,878-11,394=19,484
第2年折舊值        19,484×0.369=7,190
第2年折舊後價值    19,484-7,190=12,294
第3年折舊值        12,294×0.369×(7/12)=2,646
第3年折舊後價值    12,294-2,646=9,648